臺灣新北地方法院板橋簡易庭民事裁定
111年度板簡字第1117號
原      告  遠東國際商業銀行股份有限公司


法定代理人  侯金英  



上列原告與被告鍾雪慧等間請求塗銷所有權登記等事件，本院裁
定如下：
    主  文
原告應於本裁定送達5日內，補繳裁判費新臺幣1,100元，逾期不
補正，即駁回其訴。
    理  由
一、按提起民事訴訟者，應依民事訴訟法第77條之13規定繳納裁
    判費，此為必備之程式；起訴不合程式或不備其他要件，依
    其情形可以補正者，審判長應定期間命其補正，如未補正，
    法院應以裁定駁回之，民事訴訟法第249條第1項第6款定有
    明文。次按訴訟標的之價額，由法院核定。核定訴訟標的之
    價額，以起訴時之交易價額為準；無交易價額者，以原告就
    訴訟標的所有之利益為準。法院因核定訴訟標的之價額，得
    依職權調查證據，民事訴訟法第77條之1第1至3項亦有明定
    。另按撤銷權之形成權為訴訟標的，債權人行使撤銷權之目
    的，在使其債權獲得清償，故應以債權人因撤銷權之行使所
    受利益為準，亦即原則上以債權人主張之債權額，計算其訴
    訟標的價額，但被撤銷法律行為標的之價額低於債權人主張
    之債權額時，則以該被撤銷法律行為標的之價額計算。又所
    指債權包括消費款本金、利息及違約金在內，故應併計本金
    債權及至起訴時止之利息及違約金（最高法院97年度第1次
    民事庭會議決議意旨、臺灣高等法院109年法律座談會第17
    號提案研討結果參照）。
二、本件原告起訴請求撤銷被告間就新北市○○區○○段000○號建物
    即門牌新北市○○區○○街00號16樓建物暨新北市○○區○○段00地
    號土地(以下合稱系爭不動產)於民國107年6月7日所為信託
    之債權行為暨所有權移轉登記之物權行為，其主張債權額之
    訴訟標的價額，依前開說明，除債權額新臺幣（下同）230,
    351元，應加計至訴訟繫屬日即111年3月28日之利息104,203
    元（計算式：224,342元×1131日/365×14.99%＝104,203元，
    元以下四捨五入），共計334,554元；又系爭不動產鄰近房
    屋交易價額為每坪494,000元，此有內政部不動產交易實價
    查詢結果附卷可參，是以，原告訴請撤銷法律行為標的之標
    的價額應核定為26,779,740元（計算式：494,000元×54.21＝
    26,779,740元)，顯高於原告所主張之債權總額，是以，本
    件訴訟標的價額應以原告所主張之債權總額334,554元核定
    ，應徵第一審裁判費3,640元，扣除原告已繳納之裁判費2,5
    40元，尚應補繳1,100元，爰依民事訴訟法第249條第1項但
    書規定，命原告於收受本裁定後5日內補繳上開費用，逾期
    未補正即駁回其訴，特此裁定。
三、依民事訴訟法第249條第1項但書，裁定如主文。
中　　華　　民　　國　　111 　年　　5 　　月　　17　　日
                  臺灣新北地方法院板橋簡易庭
                            法  官  施函妤
以上正本係照原本作成。
本裁定關於核定訴訟標的價額部分得抗告；命補繳裁判費部分不
得抗告。
如不服本裁定，應於送達後10日內，向本庭提出抗告狀並表明抗
告理由，如於本裁定宣示後送達前提起抗告者，應於裁定送達後
10日內補提抗告理由書（須附繕本）。
中　　華　　民　　國　　111 　年　　5 　　月　　17　　日
                            書記官  吳昌穆